臺灣桃園地方法院刑事判決　　　　　　　　　　　　九十一年度易字第一九九號
　　公　訴　人　臺灣桃園地方法院檢察署檢察官
　　被　　　告　丁○○
右列被告因贓物案件經檢察官提起公訴（九十一年度偵字第四六六二號），本院判決
如左：
    主  文
丁○○收受贓物，處拘役參拾日，如易科罰金，以參佰元折算壹日。
    事  實
一、丁○○明知序號000000000000000號之摩托羅拉ＬＦ二○○○Ｉ
    型行動電話係來路不明之贓物（該只行動電話為甲○○所有，於民國九十年七月
    三日晚間十一時十分許，在桃園縣龍潭鄉○○路二四九號住處遭竊），於九十年
    七月三日晚間十一時十分許該行動電話遭竊後至九十年七月十九日持往變賣期間
    某日，在台灣地區某不詳地點，自某不詳姓名之人處予以收受，並於九十年七月
    十九日持往桃園縣桃園市○○路二五○號滿格電訊公司，以新台幣（下同）一千
    四百元之價格出售予滿格電訊公司不知情之實際負責人丙○○，丙○○又於九十
    年七月二十六日，以三千二百元出售予不知情之上門顧客簡智莉搭配以母親許陳
    秋美名義申請之0000000000號行動電話門號使用，嗣甲○○向警方報
    案，承辦之桃園縣警察局平鎮分局警員依據甲○○上開失竊行動電話之序號查出
    九十年七月三十日係由上開門號使用中，門號使用人為簡智莉，而循線查出該具
    摩托羅拉ＬＦ二○○○Ｉ型行動電話係丁○○持往滿格通訊公司出售上情，並於
    九十一年二月二十五日持由台灣桃園地方法院檢察署檢察官簽發之拘票至桃園市
    ○○路二七七號拘提丁○○到案。
二、案經桃園縣警察局平鎮分局報告臺灣桃園地方法院檢察署檢察官偵查起訴。
    理    由
一、訊據被告丁○○矢口否認右揭收受贓物犯行，辯稱「：：手機就是跟原本那家手
    機店（滿格通訊公司）買的：：」云云。經查：
（一）被害人甲○○於九十年七月三日晚間十一時十分許發現龍潭鄉○○路二四九號
      住處遭人侵入行竊，放置屋內之本人身分證、汽車駕照、聯邦銀行ＶＩＳＡ卡
      及提款卡、健保卡、現金二萬八千元及序號000000000000000
      號之摩托羅拉ＬＦ二○○○Ｉ型行動電話一具遭竊一節，已據證人即被害人甲○○於九十年七月二十四日、九十一年三月六日警訊時指述甚詳，並有贓物領
      據一紙在卷可按，足徵序號000000000000000號之摩托羅拉Ｌ
      Ｆ二○○○Ｉ型行動電話一具係他人犯竊盜罪所得之贓物無訛。
（二）本件係承辦警員依據被害人甲○○失竊行動電話序號查出失竊後係由證人簡智
      莉使用前開行動電話，經證人簡智莉告知該行動電話來源，係其以三千二百元
      向滿格電訊公司購得，再由滿格電訊公司告知係被告持至滿格電訊公司出售等
      情，分據證人丙○○於九十年十月二十三日警訊、證人簡智莉於九十年十月二
      日警訊時陳述在卷，並有台灣大哥大股份有限公司傳真之九十年七月三十日以
      手機序號000000000000000號使用之門號及該門號（0000
      000000號）之客戶資料一份、切結書一紙（九十一年度偵字第四六六二
      號卷第十八頁至第二十一頁、第四十二頁）在卷可稽，而切結書上之指印，經
      送內政部警政署刑事警察局比對鑑定結果，與刑事警察局檔存之丁○○指紋卡
      左拇指指印相符，亦有桃園縣警察局平鎮分局九十一年三月五日平警分刑字第
      ○五四一二之一號函送之九十一年二月二十二日刑紋字第○九一○○三三○一
      一號鑑驗書、丁○○指紋卡片影本（九十一年度偵字第四六六二號卷第三十九
      頁至第四十三頁）在卷可稽，被告亦坦認上開摩托羅拉ＬＦ二○○○Ｉ型行動
      電話一具係其於九十年七月十九日持至滿格通訊公司出賣，切結書係其簽立無
      誤。
（三）雖然被告辯稱上開行動電話原即是向滿格電訊公司購得，友人乙○○有陪同在
      場，而先後供稱「：：該手機是我於九十年七月十五日向滿格電訊公司購買的
      ，因為該手機是中古手機，買回去之後，手機出問題，我即將該手機賣還給該
      通訊行：：我是以新台幣二千五百元向通訊行購買：：以新台幣一千四百元賣
      還通訊行：：」（九十一年二月二十五日警訊）、「：手機向滿格通訊購買來
      的，當時以二千五百元向其購入。後來因發生故障，叫人家修理不能修理，故
      以一千四百元賣給滿格通訊：：」（九十一年二月二十五日偵查）、「：：是
      向滿格通訊行所購買，約九十年七月初，以兩千五百元購得，但用一、兩天就
      壞了，因此我於切結書所記載之日，又至通訊行，要求退貨，老闆不同意，要
      我再將該手機以一四千百元賣出，由老闆買回：：」（九十一年六月三日偵查
      ）、「：：手機是向滿格電訊公司買的，買不到二、三天就壞了，休假回桃園
      時拿去那家店修理，店家竟然要向我收幾佰元修理費，所以我又賣還他們，前
      後約二星期，買手機時朋友乙○○（在）：：」（九十二年五月八日本院調查
      ）、「：：手機原本就是跟那家手機店買的：：這支手機是跟丙○○的母親買
      的，丙○○當時並不在：：」（九十二十一月十七日本院調查）等語；然而，
      證人高戊○○（證人丙○○之母親）於九十三年五月二十五日本院審理時雖證
      述「：：（你有無賣過手機給庭上被告，或是向他買過手機？）都有：：（是
      買賣舊的或新的手機？）都是舊的：：（賣給他的手機是否曾經買回來過？）
      我們的手機有賣給他，而他拿手機質借：：還錢的時候再拿回去：：（被告拿
      來借錢所押的手機，你們有無賣給其他客戶？）有，如果他有一段時間沒有還
      錢的話，我就把它賣掉：：」等語，惟同時亦表示「：：（有無印象是賣給被
      告那一種手機？）忘記了：：（到底是那一支是否清楚？）不清楚：：（客人
      向你們買手機，是在什麼情形下要客戶寫切結書？）第一次來賣都要簽切結書
      ，怕手機來路不明：：（客戶拿向你們店裡所買的手機，再拿回店裡賣時，是
      否會要求客人寫切結書？）不會，店裡賣出去的手機會貼店裡標籤，所以客人
      拿回來賣時，不會讓他寫切結書：：」等，至於證人丙○○雖證稱「：：（如
      果手機是向你們店裡購買，再賣回你店裡，是否會要求寫切結書？）應該會，
      除非是我自己親自賣出的手機，客戶再拿回來賣，我才不會要他寫切結書：：
      （賣出去的手機有你們公司標識，他再賣回來是否要寫切結書？）要：：」等
      ，就顧客至滿格電訊公司出售原向滿格電訊公司購買之行動電話需否簽立切結
      書一事，雖與證人高戊○○前述證詞互有齟齬，然亦稱「：：切結書右下角有
      寫日期，上開日期是指在七月二十二日以前可以再買回去，表示客人以前有跟
      我們買過手機，才會要求我幫他保留一段時間再出售，也有可能是來賣過手機
      ：：」（九十一年十二月二十三日本院調查）、「：：手機是在七月十九日賣
      給公司，可在七月二十二日之前買回，而會簽這個切結書買回之人應該是老顧
      客，之前賣過手機給公司才會知道一定的期限可以買回，因為公司招牌並沒有
      寫可以買回到店裡出售的手機：：（提示手機照片）照片上不是我們公司的，
      依據偵卷第十一頁照片，手機有可能是在九十年六月間曾經有在我們公司過：
      ：（手機為何在六月間會在你們公司？）所貼的標簽應該是售出的時間：：（
      是否表示六月九日有向你們公司買過這支手機？）是：：」（九十三年五月二
      十五日本院審理）等語，並有系爭行動電話照片一紙及行動電話使用之電池照
      片二紙（九十年度偵字第四六六二號卷第十五頁、第十六頁）在卷可稽，經核
      系爭行動電話照片一紙及行動電話使用之電池照片二紙，上開行動電話後面未
      貼有滿格電訊公司之標籤，電池則貼有滿格電訊公司之標籤，標籤上有書日期
      ，分別為「９０．７．２６」、「９０．６．９」，而證人簡智莉亦證稱「：
      ：該手機：：摩托羅拉牌，型號ＬＦ二○○○Ｉ：：我是向：：滿格電訊公司
      丙○○購買的，當時是以：：三千二百元購得，買時店家有告知我電池蓋有換
      過：：」（九十年十月二日）等，可知證人簡智莉於九十年七月二十六日購得
      上開行動電話之前，滿格電訊公司係於九十年六月九日出售上開手機，顯與被
      告所稱於九十年七月初向滿格電訊公司購買上開行動電話不符，何況倘如被告
      所辯該行動電話原係其向滿格電訊公司所購買，則其於使用不久後發生故障，
      衡諸常情，應會要求退還價款或更換其他同型之行動電話或更換零件，殊無可
      能以較買價二千五百元猶減少一千元之如此顯然不利於己之價格賣還商家，而
      且證人丙○○亦稱「：：有貼公司標籤，上面有日期，是賣出日期，並證明是
      滿格通訊行賣的，因有提供三個月的售後服務：：」（九十一年十二月二十三
      日本院調查）等，另參以證人簡智莉係於九十年七月二十六日以三千二百元向
      滿格電訊公司購得上開行動電話，並自九十年七月三十日搭配門號使用，至九
      十年十月二日經承辦警員通知前往平鎮分局說明始知悉是他人失竊贓物之情，
      亦據證人簡智莉於九十年十月二日警訊時陳述在卷，而根據證人簡智莉於前述
      警訊之證詞，可知證人簡智莉是以三千二百元，高於被告前所稱二千五百元之
      價格購買上開行動電話，且自九十年七月三十日搭配門號使用，直至同年十月
      二日經通知至平鎮分局說明，亦未見證人簡智莉有指陳前述所購買之行動電話
      有故障不能使用而請滿格通訊公司修復之情形，益徵被告前開辯稱原係向滿格
      電訊公司購買，購得不久即因故障再賣還滿格電訊公司等詞，均屬無稽；據此
      ，上開行動電話既係被害人甲○○遭竊之財物，復為被告持之販售予商家以取
      得現款，被告顯然有明知上開行動電話係來路不明之贓物而仍自不詳之人處收
      受之不確定故意。至於被告聲請傳喚證人乙○○以證明其原係向滿格通訊公司
      購買系爭行動電話一節，然被告並未提供乙○○之年籍資料以供本院調查審認
      ，經本院依被告陳報之地址寄送傳票通知證人乙○○出庭應訊，乙○○均未到
      庭，派警前往拘提亦未拘獲，復又依被告提供證人乙○○聯絡之行動電話號碼
      查詢使用人姓名、年籍、地址等資料，據覆門號使用人：「林義正，六十九年
      三月十二日出生，身分證統一編號：Ｚ000000000號，住桃園縣蘆竹
      鄉○○路六四九巷二弄一一號」，本院再寄送傳票通知證人林義正（乙○○）
      出庭應訊，仍未到庭，經向桃園縣蘆竹鄉戶政事務所查詢「蘆竹鄉○○路六四
      九巷二弄一一號」設籍者，亦無乙○○或林義正之人設籍上址，且本院依身分
      證統一編號查詢之資料：「乙○○，六十九年三月十二日出生，身分證統一編
      號：Ｚ000000000號，住蘆竹鄉○○街一○八號」，前已依「蘆竹鄉
      ○○街一○八號」寄送傅票通知證人乙○○及派警前往拘提未獲，而且本院認
      被告收受贓物犯行已臻明確，亦核無傳喚該名證人之必要，附此敘明。
    綜上所述，被告否認犯罪之辯解，核屬臨訟飾卸之詞，難以憑採，其收受贓物犯
    行已經證明，應依法論科。
二、核被告上開所為，係犯刑法第三百四十九條第一項之收受贓物罪。爰審酌被告犯
    後猶一再飾詞否認，態度不佳，及其犯罪手段、所生損害等一切情狀，量處如主
    文所示之刑，併諭知易科罰金之折算標準，以示懲儆。
據上論斷，應依刑事訴訟法第二百九十九條第一項前段，刑法第三百四十九條第一項
、第四十一條第一項前段，罰金罰鍰提高標準條例第一條前段、第二條，判決如主文
。
本案經檢察官魏雯祈到庭執行職務
中      華      民      國    九十三    年      六      月     十五     日
                               臺灣桃園地方法院刑事第一庭
                                    審判長法  官  吳爭奇
                                          法  官  黃梅淑
                                          法  官  林婷立
右正本證明與原本無異。
如不服本判決，應於判決送達後十日內向本院提出上訴狀( 應附繕本 )，上訴於臺灣
高等法院。
                           書記官  楊鳳滿
中      華      民      國    九十三    年     六       月     十八     日
附錄本判決論罪科刑法條：
中華民國刑法第三百四十九條
收受贓物者，處三年以下有期徒刑、拘役或五百元以下罰金。
搬運、寄藏、故買贓物或為牙保者，處五年以下有期徒刑、拘役或科或併
科一千元以下罰金。
因贓物變得之財物，以贓物論。
